【裁判字號】    97,上易,179
【裁判日期】    970506
【裁判案由】    電子遊戲場業管理條例
【裁判全文】
臺灣高等法院高雄分院刑事判決         97年度上易字第179號
上  訴  人  臺灣高雄地方法院檢察署檢察官
上  訴  人
即  被  告  甲○○
上列上訴人因被告違反電子遊戲場業管理條例案件，不服臺灣高
雄地方法院96年度易字第2200號中華民國96年12月14日第一審判
決（起訴案號：臺灣高雄地方法院檢察署96年度偵字第12273 、
12549 、14284 、14366 號），提起上訴，本院判決如下：
     主  文
上訴駁回。
     事實及理由
一、本案經本院審理結果，認原審判決認事用法皆無不合，量刑
    亦屬適當，應予維持，並引用原審判決書記載之事實、證據
    及理由（如附件）。
二、被告甲○○上訴意旨以扣案之遊戲機台，其中有若干台非屬
    被告所有，原判決認定全部為被告所有，與事實不符，而指
    摘原判決不當；檢察官上訴則以被告已有多次違反電子遊戲
    場業管理條例之犯行在前，原審對被告本案犯行，科處有期
    徒刑8 月，減為有期徒刑4 月，已有寬待，詎被告未能感念
    原審給予自新機會之恩恕，竟不服判決而提起上訴，延宕訴
    訟程序並浪費司法資源，足見其不知省悟，犯後態度不佳，
    應請撤銷原判決，改判較重之刑云云。
三、經查，被告甲○○於警詢時已供承扣案之電子遊戲機台係其
    所有（見高雄市政府警察局苓雅分局卷A 第2 頁、卷B 第3
    頁、左營分局卷第2 頁及高雄縣警察局仁武分局卷第5 頁）
    ，其於原審審理時對於本件犯行亦坦承不諱，只以其患有糖
    尿病、高血壓重病，並有老母靠其扶養，請求讓其改過自新
    ，從寬科刑，並未爭執有何扣案之遊戲機台非屬其所有之情
    事（見原審卷第69、72頁），被告上訴亦未指陳何種機台非
    其所有，其執此泛指原判決不當，應不足取。又被告所犯違
    反電子遊戲場業管理條例第22條之罪，其法定刑為1 年以下
    有期徒刑、拘役、或科或併科新臺幣50萬元以上250 萬元以
    下罰金，原審科處被告有期徒刑8 月，並因被告犯罪時間在
    96 年4月24日以前，合於96年罪犯減刑條例規定之減刑條件
    ，減為有期徒刑4 月，並將扣案之全部遊戲機台宣告沒收，
    對被告應已達處罰之效果，量刑尚屬適當，被告上訴固無理
    由，但亦不能因被告上訴，即認其犯後態度不佳，應予從重
    科刑，是檢察官之上訴亦無理由，均應予以駁回。
四、被告甲○○經本院合法傳喚，無正當理由不到庭，爰不待其
    陳述，逕行判決。
五、據上論斷，應依刑事訴訟法第368 條、第371 條、第373 條
    ，判決如主文。
本案經檢察官姜麗儒到庭執行職務。
中    華    民    國    97    年    5     月    6     日
                  刑事第四庭    審判長法  官  蕭權閔
                                      法  官  吳進寶
                                      法  官  陳吉雄
以上正本證明與原本無異。
本件判決不得上訴。
中    華    民    國    97    年    5     月    7     日
                                      書記官  郭蘭蕙
                                                      Q
附件：
臺灣高雄地方法院刑事判決              96年度易字第2200號
公  訴  人  臺灣高雄地方法院檢察署檢察官
被      告  甲○○  男  55歲（民國○○年○月○日生）
                    身分證統一編號：Ｚ000000000號
                    住高雄市○○區○○里○○○路102號
                    （現於台灣台中監獄執行中）
            賴炳宏  男  34歲（民國○○年○月○○日生）
                    身分證統一編號：Ｚ000000000號
                    住高雄縣大寮鄉○○村○○街37號7樓
上列被告因違反電子遊戲場業管理條例案件，經檢察官提起公訴
（96年度偵字第12273 、12549 、14284 、14366 號），本院判
決如下：
    主  文
甲○○共同違反未依電子遊戲場業管理條例規定辦理營利事業登
記，而經營電子遊戲場業，處有期徒刑捌月；減為有期徒刑肆月
，如易科罰金，以新台幣壹仟元折算壹日。扣案之電子遊戲機「
「水果精靈」、「魔法球」、「超級大舞台」、「彩金豹」各壹
台（含IC板肆塊）、搖控器肆個、電子遊戲機「劍龍小瑪莉」壹
台（含IC板壹塊）及從機台內扣得之拾元硬幣拾壹枚共計壹佰壹
拾元、電子遊戲機「大舞台」貳台、「滿貫大亨」參台、「賽馬
」肆台、「獅子王」壹台、「牛魔王」壹台（含IC板拾柒塊）、
海報標語柒張、搖控器貳個及代幣肆仟玖佰肆拾陸枚、電子遊戲
機「網豹」貳台、「賽狗」壹台（均含主機、鍵盤、螢幕各壹台
）及拾元硬幣拾壹枚共計壹佰壹拾元等物，均沒收。
賴炳宏共同違反未依電子遊戲場業管理條例規定辦理營利事業登
記，而經營電子遊戲場業，累犯，處有期徒刑陸月，如易科罰金
，以新臺幣壹仟元折算壹日；減為有期徒刑參月，如易科罰金，
以新台幣壹仟元折算壹日。扣案之電子遊戲機「水果精靈」、「
魔法球」、「超級大舞台」、「彩金豹」各壹台（含IC板肆塊）
及搖控器肆個，均沒收。
    事實及理由
一、本件被告甲○○、賴炳宏所犯係死刑、無期徒刑、最輕本刑
    為3 年以上有期徒刑以外之罪，其於本院準備程序中就被訴
    事實為有罪之陳述，經告知簡式審判程序之旨，並聽取公訴
    人、被告之意見後，經本院依刑事訴訟法第273 條之1 第1
    項之規定，裁定進行簡式審判程序。
二、本件犯罪事實及證據，均引用檢察官起訴書之記載（如附件
    ）。
三、核被告甲○○、賴炳宏所為，均係違反電子遊戲場業管理條
    例第15條之規定，應依同條例第22條之規定予以處罰。被告
    甲○○、賴炳宏就起訴書犯罪事實欄一（一）部分所示犯行
    ，有犯意聯絡及行為分擔，均為共同正犯。按所謂電子遊戲
    場業，依該條例第3 條規定係指設置電子遊戲機供不特定人
    益智娛樂之營利事業，從而所謂經營電子遊戲場「業」，乃
    指經營電子遊戲場業務而言。次按刑法上所稱業務之營業犯
    ，係指以反覆同種類之行為為目的之社會的活動而言，屬於
    集合犯之一種，為包括一罪。準此，本件被告甲○○客觀上
    自96年10月1 日起至96年4 月14日，多次擺設電子遊戲機之
    行為，應屬包括之單純一罪，附此敘明。
四、被告賴炳宏前因違反電子遊戲場業管理條例案件，經法院判
    處有期徒刑5 月確定，於95年6 月13日易科罰金執行完畢，
    有臺灣高等法院被告前案紀錄表1 份在卷可參，其於有期徒
    刑執行完畢後5 年之內，故意再犯本件有期徒刑以上之罪，
    應依刑法第47條第1 項之規定論以累犯，並加重其刑。本件
    審酌被告甲○○與被告賴炳宏共犯起訴書犯罪事實欄一（一
    ）部分所示犯行，被告甲○○另涉起訴書犯罪事實欄一（二
    ）、（三）、（四）部分之犯行，又被告賴炳宏於前案執行
    完畢後，不知警惕，再犯本案；另參酌被告二人犯罪之動機
    、目的、手段、所生危害及犯後態度等一切情狀，爰各量處
    如主文所示之刑，被告賴炳宏並諭知易科罰金之折算標準。
    再查本件被告二人行為之犯罪時間，均係在96年4 月24日以
    前，合於減刑條件，爰均於主文同時諭知其宣告刑及減得之
    刑，並均諭知易科罰金之折算標準，以資懲儆。
六、扣案如主文所示之物，均係被告甲○○所有，且供本件犯罪
    所用之物，業據被告甲○○供承在卷，爰併依刑法第38條第
    1 項第2 款之規定，宣告沒收。又本於共同正犯責任共同之
    法理，於被告賴炳宏所犯之罪亦應併為沒收之諭知，附此敘
    明。
七、據上論斷，應依刑事訴訟法第273 條之1 第1 項、第284 條
    之1 、第299 條第1 項前段、第310 條之2 、第454 條第2
    項，電子遊戲場業管理條例第22條，刑法第11條前段、第28
    條、47條第1 項、第41條第1 項前段、第38條第1 項第2款
    ，刑法施行法第1 條之1 ，中華民國96年罪犯減刑條例第2
    條第1 項第3 款、第7 條、第9 條，判決如主文。
本案經檢察官吳美齡到庭執行職務。
中    華    民    國    96    年    12    月    14    日
                  刑事第五庭  法  官   蘇揚旭
以上正本證明與原本無異。
如不服本判決應於收受本判決後10日內向本院提出上訴書狀，並
應敘述具體理由，如未敘述上訴理由者，應於上訴期間屆滿後20
日內補提理由書狀於本院（均須按他造當事人之人數附繕本）「
切勿逕送上級法院」。
中    華    民    國    96    年    12    月    17    日
                              書記官   莊正彬
附錄本案論罪科刑法條全文：
電子遊戲場業管理條例第15條
未依本條例規定辦理營利事業登記者，不得經營電子遊戲場業。
電子遊戲場業管理條例第22條
違反第15條規定者，處行為人1 年以下有期徒刑、拘役或科或併
科新台幣50萬元以上250 萬元以下罰金。


司法院資訊處製作；財團法人民間司法改革基金會備份。
